Minutes et répertoires du notaire François YMBERT, 5 janvier 1541 - 1575 (étude XX)
Archives nationales
Minutes et répertoires du notaire François YMBERT (étude XX)
5 janvier 1541 - 1575
MC/ET/XX/35 - MC/ET/XX/83
Etude XX; Ymbert, François
Archives nationales de France
Minutes et répertoires: la loi 2008-696 du 15 juillet 2008 relative aux archives a fixé à 75 ans à compter de la date de l'acte, ou à 25 ans à compter de la date du décès de l'intéressé si ce délai est plus bref, le délai de communication des minutes et répertoires des notaires; ce délai est porté à 100 ans à compter de la date de l'acte si le document se rapporte à un mineur (code du Patrimoine, articles L213-2, 4e d et 5e).
Autres documents de l'étude (dossiers de clients, comptabilité...): s'agissant d'archives privées, ces documents sont communicables selon les modalités fixées par le déposant ou le donateur.
Certains documents ne sont pas accessibles en raison de leur mauvais état de conservation.
Versement
Attention: ce notaire n'a pas laissé de répertoire pour son activité dans l'étude XX
Accès aux instruments de recherche de tous les notaires de l’étude XX
Archives de l'étude XX
- Minutes de François YMBERT, 1541 - 1575; MC/ET/XX/35 - MC/ET/XX/83
  - Minutes. 1542, 16 avril - 1543, 4 juillet, 16 avril 1542 - 4 juillet 1543; MC/ET/XX/35
    Informations complémentaires:
    1542, 16 avril à 1543, 4 juillet: Ire partie, 1542,16 avril à 1543,16 mars, seconde partie, 1543, 26 mars à 4 juillet en tête, un acte du 19 janvier 1542 et deux du 17 février.
    Informations concernant le classement:
    Le niveau inférieur de description, quand il existe, correspond aux minutes d'actes. Toutes les minutes ne sont pas forcément décrites une à une. Les descriptions de ces minutes sont plus ou moins détaillées.
    - Procuration en blanc concernant Vincent voiture marchand, bourgeois de Paris, 30 avril 1618; MC/ET/XX/35
      Origine de l'information:
      Fichier dit 'général' XVIIe-XVIIIe siècles, par le personnel du Minutier, 1954-1999 ( fichier papier entièrement dématérialisé; voir contexte dans le Plan d’orientation général - Notaires de Paris, guides thématiques du Minutier).
      Date de révision: 2011-2012
      Date de création de la notice: 2010
      procuration; Voiture, Vincent
  - Minutes. 1543, 30 juin - 1544, 8 avril, 30 juin 1543 - 8 avril 1544; MC/ET/XX/36; registre
  - Minutes. 1544, 15 avril - 1545, 29 mars, 15 avril 1544 - 29 mars 1545; MC/ET/XX/37; registre
  - Minutes. 1545, 7 avril - 1546, 1er mai, 7 avril 1545 - 1er mai 1546; MC/ET/XX/38; registre
    - Contrat de mariage de Jean Bonamy, tapissier de haute lisse, et de Guillemette Nesle, veuve de Liénard Maillard, lapidaire., 16 janvier 1546; MC/ET/XX/38
      Documents du Minutier central des notaires de Paris, Histoire de l'art au XVIe siècle (1540-1600) [525 actes], par Catherine Grodecki, tome I, Architecture, vitrerie, menuiserie, tapisserie, jardins, Paris, Archives nationales, 1985, p. 277, notice n° 380 (instrument de recherche imprimé dématérialisé, certaines notices sont plus détaillées dans la version intégrale accessible en ligne par la rubrique 'Autres instruments de recherche', voir contexte dans le Plan d’orientation général - Notaires de Paris, guides thématiques du Minutier).
      Date de révision: 2011
      Date de création de la notice: 2009
      Documents du Minutier central des notaires de Paris, Histoire de l'art au XVIe siècle (1540-1600), par Catherine Grodecki, tome I, Architecture, vitrerie, menuiserie, tapisserie, jardins, Paris, Archives nationales, 1985, 392 p.
  - Minutes. 1546, 5 mai - 1547, 6 avril, 5 mai 1546 - 6 avril 1547; MC/ET/XX/39; registre
  - Minutes. 1547, 12 avril - 1548, 3 avril, 12 avril 1547 - 3 avril 1548; MC/ET/XX/40; registre
  - Minutes. 1548, 4 avril - 1549, 8 février, 4 avril 1548 - 8 février 1549; MC/ET/XX/41; registre
    Manque(s) constaté(s) dans cet article:
    La fin de l'article manque.
  - Minutes. 1549, 24 août - 1550, 31 mars, 24 août 1549 - 31 mars 1550; MC/ET/XX/42; registre
    Le début de l'article manque.
  - Minutes. 1550, 2 avril - 1551, 17 mars, 2 avril 1550 - 17 mars 1551; MC/ET/XX/43; registre
    Le niveau inférieur de description, quand il existe, correspond aux minutes d'actes. Toutes les minutes ne sont pas forcément décrites une à une.
    Toutes les minutes de l'année 1551 de cet article ont été analysées une à une (ARNO 1551).
    - Rente, quittance de rachat, vigne, Villette-Saint-Ladre (la) (Paris)., 1er janvier 1551; MC/ET/XX/43
      Intervenant 1, en première partie:
      Nom, qualité: (M.) Eustache, Pierre (bourgeois de Paris).
      Profession: épicier (marchand), Paris.
      Intervenant 2, en première partie:
      Nom, qualité: (M.) Musnier, Jean (bourgeois de Paris).
      État civil: marié.
      Profession: marchand, Paris.
      Relations: époux de l'intervenant 5.
      Intervenant 3, en première partie:
      Nom, qualité: (M.) Moneau, François.
      Domicile: Paris.
      Relations: époux de l'intervenant 7.
      Intervenant 4, en première partie:
      Nom, qualité: (M.) Pajot, Etienne.
      Profession: apothicaire (marchand), Paris.
      Relations: tuteur de l'intervenant 7.
      Intervenant 5, en première partie:
      Nom, qualité: (Mme ou Mlle) Eustache, Jeanne (ainee).
      État civil: mariée.
      Intervenant 6, en première partie:
      Nom, qualité: (Mme ou Mlle) Eustache, Jeanne (jeune).
      Intervenant 7, indirect:
      Nom, qualité: (personne morale) Eustache (enfants).
      Intervenant 8, en deuxième partie:
      Nom, qualité: (M.) Andre (bourgeois de Paris).
      Profession: marchand, Paris
      Base Arno 1551 (base de données migrée: voir contexte dans le Plan d’orientation général - Notaires de Paris, guides thématiques du Minutier).
      Date de création de la notice: 2002
      quittance
    - Bail à loyer, maison et jardin, Boissy-Saint-Leger (Val-de-Marne) Grosbois, grande-rue., 1er janvier 1551; MC/ET/XX/43
      Nom, qualité: (M.) Peron, Jean.
      Profession: procureur au ch âtelet, Paris.
      Domicile: Paris rue Saint-Bon.
      Intervenant 2, en deuxième partie:
      Nom, qualité: (M.) Roze, Nicolas.
      Profession: laboureur, Boissy-Saint-Léger (Val-de-Marne), Grosbois.
      Domicile: Boissy-Saint-Leger (Val-de-Marne) Grobois
      bail
    - Bail à loyer, place de fripier, Paris., 2 janvier 1551; MC/ET/XX/43
      Nom, qualité: (M.) Bercard, Michel (bourgeois de Paris).
      Profession: fripier (marchand), Paris.
      Nom, qualité: (M.) Mercier, Denis.
      Domicile: Paris
    - Bail à loyer, maison (1/4), Paris rue Vieille-Pelleterie, image Sainte-Catherine., 2 janvier 1551; MC/ET/XX/43
      Nom, qualité: (M.) Pissart, Jean (bourgeois de Paris).
      Nom, qualité: (M.) Denison, Jacques.
      Profession: teinturier de draps (marchand), Paris.
    - Apprentissage, métier chapelier., 3 janvier 1551; MC/ET/XX/43
      Nom, qualité: (M.) Vailleau, Jean.
      Profession: chapelier (apprenti), Paris.
      Relations: présenté(e) par l'intervenant 02, fils de l'intervenant 2, fils de l'intervenant 3, présenté(e) par l'intervenant 05.
      Intervenant 2, indirect:
      Nom, qualité: (Mme ou Mlle) Flament, Marguerite.
      État civil: veuve.
      Domicile: Meaux (Seine-et-Marne).
      Relations: veuve de l'intervenant 3.
      Intervenant 3, indirect:
      Nom, qualité: (M.) Vailleau, Ananya.
      État civil: décédé.
      Profession: teinturier (marchand), Paris.
      Intervenant 4, en deuxième partie:
      Nom, qualité: (M.) Toullain, Pasquier (bourgeois de Paris).
      Profession: chapelier (ma ître), Paris.
      Intervenant 5, indirect:
      Nom, qualité: (M.) Fleurs de, Mace.
      Profession: poupetier (ma ître), Paris.
      Relations: oncle de l'intervenant 1
      contrat d'apprentissage
    - Vente, vigne, Villemoisson-sur-Orge (Essonne)., 4 janvier 1551; MC/ET/XX/43
      Nom, qualité: (M.) Croullant, Christophe.
      Profession: b ûcheron, Morsang-sur-Orge (Essonne).
      Domicile: Morsang-sur-Orge (Essonne).
      Nom, qualité: (M.) Martin, Alexandre.
      Profession: orfèvre (ma ître), Paris.
      acte de vente
    - Rente, constitution., 4 janvier 1551; MC/ET/XX/43
      Nom, qualité: (M.) Rouzeau, Jean.
      Profession: laboureur, Picpus (Paris).
      Domicile: Picpus (Paris).
      Relations: époux de l'intervenant 3.
      Nom, qualité: (M.) Berthrand, Zacharie (noble homme).
      Profession: avocat au Parlement, Paris.
      Nom, qualité: (Mme ou Mlle) Lacuelle, Germaine.
      Domicile: Picpus (Paris)
      constitution de rente
    - Bail à rente, vigne, Villemoisson-sur-Orge (Essonne)., 4 janvier 1551; MC/ET/XX/43
      Nom, qualité: (M.) Martin, Alexandre (bourgeois de Paris).
      Nom, qualité: (M.) Grebault, Guillaume.
      Profession: b ûcheron, Villemoisson-sur-Orge (Essonne).
      Domicile: Villemoisson-sur-Orge (Essonne)
    - Testament., 5 janvier 1551; MC/ET/XX/43
      Nom, qualité: (M.) Hetin, Jean (noble homme, seigneur de bonnelle)
      testament
    - Alloué, métier serviteur, Paris., 5 janvier 1551; MC/ET/XX/43
      Nom, qualité: (M.) Angevain, Robert.
      Profession: serviteur, Paris.
      Relations: présenté(e) par l'intervenant 02, fils de l'intervenant 2, fils de l'intervenant 3.
      Nom, qualité: (Mme ou Mlle) Pignart, Perrette.
      Domicile: Paris Faubourg Saint-Honore.
      Nom, qualité: (M.) Angevain, Alain.
      Profession: cordonnier, Saint-Marcel (Paris).
      Domicile: Saint-Marcel (Paris).
      Nom, qualité: (M.) Pissart, Jean.
      contrat de travail
    - Rente fonciere, titre nouvel, place et maison, Paris rue de Grenelle-Saint-Honoré., 5 janvier 1551; MC/ET/XX/43
      Nom, qualité: (personne morale) Panye (consorts).
      Nom, qualité: (Mme ou Mlle) Volant, Anne.
      Relations: séparé(e) de biens de l'intervenant 3.
      Intervenant 3, en deuxième partie:
      Nom, qualité: (M.) Le Roy, André.
      titre nouvel; bail
    - Rente fonciere, titre nouvel, place ou il y à maintenant maison et jeu de paume, Paris rue de Grenelle-Saint-Honoré., 5 janvier 1551; MC/ET/XX/43
    - Rente, titre nouvel, maisons (3), Paris rue Jean-Saint-Denis, le Boeuf-Couronne, rue Montorgueil, rue du Bouloi., 5 janvier 1551; MC/ET/XX/43
      Nom, qualité: (M.) Lippemeu, Madeleine.
      Relations: veuve de l'intervenant 2.
      Nom, qualité: (M.) Panye, Guillaume.
      Nom, qualité: (M.) Panye, Jean.
      Nom, qualité: (Mme ou Mlle) Simon, Jeanne.
      Relations: veuve de l'intervenant 5.
      Nom, qualité: (M.) Panye, Gabriel.
      Nom, qualité: (M.) Delamothe, Martin.
      Intervenant 7, en première partie:
      Nom, qualité: (M.) Russel, Denis.
      Intervenant 8, en première partie:
      Nom, qualité: (Mme ou Mlle) Panye, Denise.
      Relations: veuve de l'intervenant 9.
      Intervenant 9:
      Nom, qualité: (M.) Bonnejoie, Nicolas.
      Intervenant 10, en deuxième partie:
      Nom, qualité: (M.) Bourdin, Gilles (noble homme).
      titre nouvel
    - Vente, terre, Saint-Denis (Seine-Saint-Denis) Près la Porte Saint-Rémy., 5 janvier 1551; MC/ET/XX/43
      Nom, qualité: (M.) Hebert, Denis.
      Profession: tisserand, manouvrier, Paris.
      Domicile: Paris rue Perrin-Gasselin.
      Nom, qualité: (M.) Herbeval de, Hubert.
      Profession: salpetrier du roi, Saint-Denis (Seine-Saint-Denis).
      Domicile: Saint-Denis (Seine-Saint-Denis)
    - Transaction, partage, maison cour et jardin, Vincennes (Val-de-Marne) Basse-cour du Chateau, chantier du Roi (le)., 8 janvier 1551; MC/ET/XX/43
      Nom, qualité: (M.) Cordelle, Jean.
      Profession: notaire au ch âtelet, Paris.
      Nom, qualité: (Mme ou Mlle) Cordelle, Ysabeau.
      Nom, qualité: (M.) Leparcheminier, Hitier.
      Profession: huissier aux requètes de l'h ôtel, Paris.
      Nom, qualité: (M.) Duhamel, Gervais (bourgeois de Paris).
      partage; accord
    - Apprentissage, métier orfèvre., 9 janvier 1551; MC/ET/XX/43
      Nom, qualité: (M.) Regnault, Gervais.
      Profession: orfèvre (apprenti), Paris.
      Relations: présenté(e) par l'intervenant 02, fils de l'intervenant 3.
      Nom, qualité: (Mme ou Mlle) Tesquetart, Guillemette.
      Domicile: Saint-Prix (Val-d'Oise).
      Nom, qualité: (M.) Regnault, Hubert.
      Profession: b ûcheron, Saint-Prix (Val-d'Oise).
      Nom, qualité: (M.) Lelievre, Guillaume (bourgeois de Paris).
      Profession: orfèvre (marchand), Paris
    - Compte d'exécution testamentaire, approbation., 9 janvier 1551; MC/ET/XX/43
      Nom, qualité: (M.) Tronson, Eustache.
      Relations: fils de l'intervenant 2, héritier de l'intervenant 2.
      Nom, qualité: (M.) Tronson, Nicolas (bourgeois de Paris).
      Nom, qualité: (Mme ou Mlle) Rat, Catherine.
      Relations: veuve de l'intervenant 2, exécuteur testamentaire de l'intervenant 2
      compte d'exécution testamentaire
    - Vente, maison cour et jardin (1/4), Boussy-Saint-Antoine (Essonne)., 9 janvier 1551; MC/ET/XX/43
      Nom, qualité: (Mme ou Mlle) Fontobe, Marion.
      Domicile: Paris rue Tireboudin.
      Nom, qualité: (M.) Juteau, René.
      Profession: manouvrier, Paris.
      Nom, qualité: (M.) Dide, Louis.
      Profession: fripier (ma ître), Paris.
    - Rente fonciere, titre nouvel, terre, Auvers-sur-Oise (Val-d'Oise)., 10 janvier 1551; MC/ET/XX/43
      Nom, qualité: (M.) Chantepye, François.
      Relations: époux de l'intervenant 4.
      Nom, qualité: (M.) Leschauguette, Pierre.
      Intervenant 4, indirect:
      Nom, qualité: (Mme ou Mlle) Leschauguette, Mathurine.
      État civil: mariée
    - Apprentissage, métier chapelier., 12 janvier 1551; MC/ET/XX/43
      Nom, qualité: (M.) Parmentier, Nicolas.
      Relations: présenté(e) par l'intervenant 02.
      Nom, qualité: (M.) Parmentier, Adrien.
      Profession: laboureur, Montgeroult (Val-d'Oise).
      Domicile: Montgeroult (Val-d'Oise).
      Relations: père de l'intervenant 1.
      Nom, qualité: (M.) Richette, Gervais.
    - Vente, terre, Epiais, mauregard, mesnil-Amelot (le) (95, 77)., 12 janvier 1551; MC/ET/XX/43
      Nom, qualité: (M.) Papellart, Pierre (bourgeois de Paris).
      Profession: orbateur (marchand), Paris.
      Domicile: rue Saint-Victor, au Croissant.
      Nom, qualité: (M.) Fremyn, Martin.
      Profession: marchand, laboureur, Mesnil-Amelot (le) (Seine-et-Marne).
      Domicile: Mesnil-Madame-Rance (le) ou Mesnil-Amelot (le) (Seine-et-Marne).
      Nom, qualité: (Mme ou Mlle) Frepault, Marie.
      Domicile: rue Saint-Victor, au Croissant
    - Apprentissage, métier cordonnier., 12 janvier 1551; MC/ET/XX/43
      Nom, qualité: (M.) Doynal, Robert.
      Profession: cordonnier (apprenti), Paris.
      Nom, qualité: (M.) Lemercier, Guillaume.
      Profession: etudiant, Paris, Collège du Cardinal Lemoine.
      Relations: stipulant pour l'intervenant 03.
      Nom, qualité: (M.) Doynal, Guillaume.
      Domicile: Chesle (la) (Lisieux (diocese)).
      Nom, qualité: (M.) Chauquet, Jean.
      Profession: cordonnier (ma ître), Paris.
    - Bail à loyer, chambre dépendant d'une maison, Paris rue de la Vieille-Monnaie, hotel des Grosses-Patenotres., 14 janvier 1551; MC/ET/XX/43
      Nom, qualité: (M.) Goullard, Henry.
      Profession: teinturier (ma ître), Paris.
      Domicile: Paris rue de la Vieille-Monnaie.
      Nom, qualité: (M.) Dautel, Richard
    - Vente, vigne, Meudon (Hauts-de-Seine) Vallee-de-Chanromp (la)., 14 janvier 1551; MC/ET/XX/43
      Nom, qualité: (M.) Gateau, Pierre.
      Profession: laboureur, Sèvres (Hauts-de-Seine).
      Domicile: Sèvres (Hauts-de-Seine).
      Nom, qualité: (M.) Firely, Guillaume.
      Domicile: Sèvres (Hauts-de-Seine)
    - Apprentissage, métier poulaillier., 14 janvier 1551; MC/ET/XX/43
      Nom, qualité: (M.) Hebert, Guillaume.
      Profession: Paris.
      Domicile: Poulaillier (apprenti).
      Nom, qualité: (M.) Hebert, Clément.
      Profession: laboureur, Boissy-sous-Saint-Yon (Essonne).
      Domicile: Boissy-sous-Saint-Yon (Essonne).
      Nom, qualité: (M.) Maillart, Nicolas.
      Profession: poulaillier (ma ître), Paris.
    - Vente, maison étable et jardin, Pin (le) (Seine-et-Marne)., 16 janvier 1551; MC/ET/XX/43
      Nom, qualité: (M.) Giroust, Robert.
      Profession: laboureur, Pin (le) (Seine-et-Marne).
      Domicile: Pin (le) (Seine-et-Marne).
      Nom, qualité: (M.) Lelievre, Guillaume.
    - Mariage., 19 janvier 1551; MC/ET/XX/43
      Nom, qualité: (M.) Bailly, Bourgonce.
      Profession: piquier (ma ître), Paris.
      Nom, qualité: (Mme ou Mlle) Robineau, Marguerite.
      Nom, qualité: (M.) Culdefer, Jean.
      Profession: gainier (ma ître), Paris.
      contrat de mariage
    - Apprentissage, métier coffretier malletier., 21 janvier 1551; MC/ET/XX/43
      Nom, qualité: (M.) Sanson, Louis.
      Profession: coffretier malletier (apprenti), Paris.
      Nom, qualité: (M.) Sanson, Jean.
      Profession: tonnelier, Sarcelles (Val-d'Oise).
      Domicile: Sarcelles (Val-d'Oise).
      Nom, qualité: (M.) Sanson, Louis (bourgeois de Paris).
      Profession: coffretier malletier (ma ître), Paris
    - Bail à loyer, renonciation, maison (partie de), Paris Près Saint-Leuffroy., 21 janvier 1551; MC/ET/XX/43
      Nom, qualité: (M.) Va, Nicolas.
      Domicile: Paris rue Saint-Martin.
      Nom, qualité: (Mme ou Mlle) Dublet, Claude.
      Nom, qualité: (M.) Barillier, Simon.
      Nom, qualité: (M.) Haudebert, Guillaume.
      Relations: beau-fils de l'intervenant 1, representé(e) par l'intervenant 01
      bail; renonciation
    - Promesse, possibilité de rachat dans les trois ans des terres vendues, Epiais, mauregard, mesnil-Amelot (le) (95'77)., 22 janvier 1551; MC/ET/XX/43
    - Rente, constitution, ile, Herblay (Val-d'Oise)., 23 janvier 1551; MC/ET/XX/43
      Nom, qualité: (M.) Sansson, Denis.
      Profession: laboureur, Pierrelaye (Val-d'Oise).
      Domicile: Pierrelaye (Val-d'Oise).
      Nom, qualité: (Mme ou Mlle) Arnoul, Jeanne.
      Nom, qualité: (M.) Lebret, Guillaume (bourgeois de Paris).
    - Bail à loyer, maison, Paris rue des Petits-Champs, la Corne de Daim., 25 janvier 1551; MC/ET/XX/43
      Nom, qualité: (M.) Tuillier, Philippe.
      Profession: sergent-à-verge au ch âtelet, Paris.
      Nom, qualité: (M.) Marchant, Augustin.
      Profession: drapier (compagnon), Paris.
    - Échange, terre contre vigne, Clamart (Hauts-de-Seine)., 26 janvier 1551; MC/ET/XX/43
      Nom, qualité: (M.) Bigault, Philippe.
      Profession: orfèvre (compagnon), Paris.
      Nom, qualité: (M.) Lagogne, Nicolas.
      Profession: laboureur, Clamart (Hauts-de-Seine).
      Domicile: Clamart (Hauts-de-Seine)
      échange
    - Promesse, paiement de lods et ventes., 26 janvier 1551; MC/ET/XX/43
      Nom, qualité: (M.) Dambruyeres, Nicolas.
      Profession: tonnelier, Champagne-sur-Oise (Val-d'Oise).
      Domicile: Champagne-sur-Oise (Val-d'Oise).
      Nom, qualité: (M.) Delisle, Pierre.
      Profession: foulon de draps (ma ître), Paris.
    - Rente, constitution, vigne, Champagne-sur-Oise (Val-d'Oise)., 26 janvier 1551; MC/ET/XX/43
    - Échange, vigne contre vigne, Clamart (Hauts-de-Seine)., 26 janvier 1551; MC/ET/XX/43
      Nom, qualité: (M.) Bigault, Claude.
      Domicile: Clamart (Hauts-de-Seine).
    - Promesse, paiement de lods et ventes., 26 janvier 1551; MC/ET/XX/43
      Nom, qualité: (M.) Alespee, Nicolas.
      Profession: mercier (marchand), Paris.
      Domicile: Paris rue de la Vieille-Draperie.
      Nom, qualité: (M.) Cordier, Guillaume.
      Profession: cordonnier, Saint-Denis (Seine-Saint-Denis).
      Domicile: Saint-Denis (Seine-Saint-Denis).
      Nom, qualité: (Mme ou Mlle) Vyot, Jeanne.
      Domicile: Paris rue de la Vieille-Draperie
    - Rente, constitution, maison, Saint-Denis (Seine-Saint-Denis) rue Compoise, rue des Jardins., 26 janvier 1551; MC/ET/XX/43
    - Vente, terre, Chapelle (la) (Paris)., 27 janvier 1551; MC/ET/XX/43
      Nom, qualité: (M.) Bourdin, Nicolas (jeune).
      Profession: laboureur, Chapelle (la) (Paris).
      Domicile: Chapelle (la) (Paris).
      Intervenant 1, en deuxième partie:
      Nom, qualité: (M.) Pincebourde, Pierre (bourgeois de Paris).
    - Partage, corps d'hôtel, Pierrefitte-sur-Seine (Seine-Saint-Denis) Grande-rue., 27 janvier 1551; MC/ET/XX/43
      Nom, qualité: (M.) Patrillart, Antoine (bourgeois de Paris).
      Nom, qualité: (M.) Brigaut, Jean.
      Profession: laboureur, Pierrefitte-sur-Seine (Seine-Saint-Denis).
      Domicile: Pierrefitte-sur-Seine (Seine-Saint-Denis)
      partage
    - Apprentissage, métier orfèvre., 28 janvier 1551; MC/ET/XX/43
      Nom, qualité: (M.) Boule, Simon.
      Domicile: Argenteuil (Val-d'Oise).
      Nom, qualité: (M.) Boule, Jean.
      Profession: laboureur, Argenteuil (Val-d'Oise).
      Relations: père de l'intervenant 1, époux de l'intervenant 4.
      Nom, qualité: (M.) Blondins, Nicolas (bourgeois de Paris).
      Nom, qualité: (Mme ou Mlle) Gentil, Denise.
      Relations: mère de l'intervenant 1
    - Rente, quittance de rachat, terre, Ivry-sur-Seine (Val-de-Marne)., 28 janvier 1551; MC/ET/XX/43
      Nom, qualité: (M.) Pean, Michel (noble homme, seigneur de gentilly et d'ivry-sur-seine).
      Nom, qualité: (M.) Barre, Regnault.
      Profession: laboureur, Ivry-sur-Seine (Val-de-Marne).
      Domicile: Ivry-sur-Seine (Val-de-Marne).
      Nom, qualité: (Mme ou Mlle) Quatre-Livres de, Geneviève.
      Relations: representé(e) par l'intervenant 01
    - Vente, droits sur moulin et hotel, Charenton-le-Pont (Val-de-Marne) Hotel Sainte-Catherine., 28 janvier 1551; MC/ET/XX/43
      Nom, qualité: (M.) Radin, Simon (noble homme).
      Profession: général des monnaies du roi, Paris.
      Nom, qualité: (M.) Noel, Jean (bourgeois de Paris).
    - Vente, vigne, Passy (Paris)., 29 janvier 1551; MC/ET/XX/43
      Nom, qualité: (Mme ou Mlle) Saint-Andre, Jeanne.
      Domicile: Passy (Paris).
      Nom, qualité: (M.) Robert, Robert.
      Profession: laboureur, Passy (Paris).
      Nom, qualité: (M.) Dureau, Raoulland (bourgeois de Paris).
    - Vente, maison et cour (1/2), Tigery (Essonne)., 30 janvier 1551; MC/ET/XX/43
      Nom, qualité: (M.) Legrant, Pierre.
      Profession: maçon, Bonneuil-sur-Marne (Val-de-Marne).
      Domicile: Bonneuil-sur-Marne (Val-de-Marne).
      Nom, qualité: (M.) Saint-Andre de, François (noble homme).
      Profession: président au Parlement, Paris
    - Accord, possibilité de rachat d'un héritage., 30 janvier 1551; MC/ET/XX/43
      Nom, qualité: (M.) Bariller de, Louis (écuyer, seigneur de la roche-a-barbuise).
      Nom, qualité: (M.) Rezaudes de, Claude (écuyer, seigneur de court-de-mareilles).
      État civil: marié
      accord
    - Transaction, contrat de mariage et donation contestés., 30 janvier 1551; MC/ET/XX/43
      Nom, qualité: (Mme ou Mlle) Foysx de, Claude.
      Domicile: Barbuise (Aube).
      Nom, qualité: (Mme ou Mlle) Balannes de, Perrette.
      accord; donation
    - Rente, quittance de rachat, vigne, Ivry-sur-Seine (Val-de-Marne)., 31 janvier 1551; MC/ET/XX/43
      Relations: époux de l'intervenant 8.
      Nom, qualité: (M.) Charpentier, Nicolas (aine).
      Nom, qualité: (M.) Charpentier, François.
      Nom, qualité: (M.) Charpentier, Antoine.
      Intervenant 5, en deuxième partie:
      Nom, qualité: (M.) Charpentier, Jean.
      Intervenant 6, en deuxième partie:
      Nom, qualité: (M.) Charpentier, Richard.
      Intervenant 7, en deuxième partie:
      Nom, qualité: (M.) Gros, Guillaume.
      Relations: époux de l'intervenant 9.
      Intervenant 8, indirect:
      Relations: representé(e) par l'intervenant 01.
      Intervenant 9, indirect:
      Nom, qualité: (Mme ou Mlle) Charpentier, Marion.
      Domicile: Ivry-sur-Seine (Val-de-Marne)
    - Rente, quittance de rachat, vigne, Chapelle (la) (Paris) Pres le Pressoir., 31 janvier 1551; MC/ET/XX/43
      Nom: Fabrique de Sainte-Genevieve.